臺灣彰化地方法院刑事判決　　　　　　　100年度易字第739號
公　訴　人　臺灣彰化地方法院檢察署檢察官
被　　　告　傅文義
上列被告因竊盜案件，經檢察官提起公訴（100 年度偵緝字第29
5 號），本院依簡式審判程序判決如下：
    主  文
傅文義犯踰越牆垣竊盜罪，累犯，處有期徒刑伍月，如易科罰金
，以新臺幣壹仟元折算壹日。
    犯罪事實及理由
壹、程序事項：
    本件經被告於準備程序期日為有罪之陳述，經受命法官告知
    簡式審判程序之旨，並聽取當事人之意見後，本院認無不得
    或不宜改依簡式審判程序進行之處，爰依刑事訴訟法第273
    條之1 第1 項，裁定由受命法官獨任進行簡式審判程序，則
    依據刑事訴訟法第273 條之2 、同法第159 條第2 項之規定
    ，不適用傳聞法則有關限制證據能力之相關規定，合先敘明
    。
貳、實體事項：
一、構成犯罪事實：
    傅文義前於民國94年間，因強制性交、連續竊盜案件，經本
    院分別判處有期徒刑2 年、4 月，應執行有期徒刑2 年2 月
    ，經上訴後，由臺灣高等法院臺中分院改判處應執行有期徒
    刑2 年，緩刑5 年確定（下稱甲案）；復於95年間，因竊盜
    案件，經本院分別判處有期徒刑2 月（共2 罪）、3 月，應
    執行有期徒刑6 月（下稱乙案）；又於96年間，因竊盜、加
    重竊盜案件，經本院分別判處有期徒刑3 月（共2 罪）、7
    月（共2 罪）、5 月，應執行有期徒刑2 年確定（下稱丙案
    ），上開甲案（緩刑經撤銷）、乙案，除強制性交罪不得減
    刑外，其餘竊盜罪部分因中華民國96年罪犯減刑條例，分別
    減為有期徒刑2 月、1 月（共2 罪）、1 月15日，與上開不
    得減刑之強制性交罪，定應執行有期徒刑2 年2 月確定；而
    上開丙案，亦經本院裁定減為有期徒刑1 月15日（共2 罪）
    、2 月15日、3 月15日（共2 罪），應執行有期徒刑1 年，
    上揭各案接續執行，99年11月26日縮刑期滿甫執行完畢。猶
    不知悔改，竟基於為自己不法所有之犯意，於100 年2 月25
    日上午9 時30分許，以踰越牆垣之方式，侵入址設彰化縣二
    林鎮○○里○○路8 號之彰化縣立二林高級中學（下稱二林
    高中），徒手開啟教師辦公室大門，進入高中部老師辦公室
    內，竊取教師吳佳樺所有之現金新臺幣（下同）4,500 元得
    手，並將所竊得之現金花用殆盡。嗣於100 年3 月2 日上午
    9 時許，傅文義再度以相同手法侵入二林高中欲竊取財物（
    竊盜未遂部分，業經臺灣彰化地方法院檢察署檢察官另案提
    起公訴），為警逮捕。傅文義被逮捕後，於上開犯罪被發覺
    前，主動向警方自首供出前情而接受裁判。
二、訊據被告傅文義對於上揭踰越牆垣竊盜之犯行，坦承不諱，
    核與被害人吳佳樺之指述情節相符，且有100 年5 月30日員
    警職務報告、臺灣彰化地方法院檢察署公務電話紀錄單（吳
    佳樺電話中表示確實有二度遭竊事實）、本院100 年度易字
    第336 號刑事判決、100 年度偵字第2244號偵查影卷各1 件
    及照片4 張可參，被告自白核與事實相符，本件事證已臻明
    確，被告犯行堪以認定，應依法論科。
三、論罪科刑之理由：
  (一)核被告傅文義所為係犯刑法第321 第1 項第2 款之踰越牆垣
    竊盜罪。
  (二)查被告前於94年間，因強制性交、連續竊盜案件，經本院分
    別判處有期徒刑2 年、4 月，應執行有期徒刑2 年2 月，經
    上訴後，由臺灣高等法院臺中分院改判處應執行有期徒刑2
    年，緩刑5 年確定（下稱甲案）；復於95年間，因竊盜案件
    ，經本院分別判處有期徒刑2 月（共2 罪）、3 月，應執行
    有期徒刑6 月（下稱乙案）；又於96年間，因竊盜、加重竊
    盜案件，經本院分別判處有期徒刑3 月（共2 罪）、7 月（
    共2 罪）、5 月，應執行有期徒刑2 年確定（下稱丙案），
    上開甲案（緩刑經撤銷）、乙案，除強制性交罪不得減刑外
    ，其餘竊盜罪部分因中華民國96年罪犯減刑條例，分別減為
    有期徒刑2 月、1 月（共2 罪）、1 月15日，與上開不得減
    刑之強制性交罪，定應執行有期徒刑2 年2 月確定；而上開
    丙案，亦經本院裁定減為有期徒刑1 月15日（共2 罪）、2
    月15日、3 月15日（共2 罪），應執行有期徒刑1 年，上揭
    各案接續執行，99年11月26日縮刑期滿甫執行完畢，有臺灣
    高等法院被告前案紀錄表1 件在卷可參，其於5 年內故意再
    犯本件有期徒刑以上之罪，為累犯，應依刑法第47條第1 項
    之規定，加重其刑。
  (三)又被告於有偵查權限之機關及公務員發覺犯罪前，主動向偵
    查機關供出，警方始查知該犯行，此業據被告於警詢時陳明
    在卷，有被告警詢筆錄及自首情形紀錄表各1 份在卷可參，
    是被告此部分所為，乃係對於未發覺之罪自首而接受裁判，
    係合於自首之規定，應依刑法第62條前段之規定減輕其刑，
    並依法先加後減之。
  (四)爰審酌被告為國中畢業，智識程度不高，有水泥工專長，僅
    因一時找不到工作，身上又沒錢，方竊取他人財物，對於被
    害人所受之損害非輕，又迄未賠償被害人所受損害，暨其犯
    罪動機、目的、手段，於犯罪後已知悔悟並坦承犯行等一切
    情狀，茲量處如主文所示之刑，併諭知易科罰金之折算標準
    ，以資儆懲。
四、應適用之法條：
  (一)刑事訴訟法第273 條之1 第1 項、第299 條第1 項前段。
  (二)刑法第321 條第1 項第2 款、第47條第1 項、第62條前段、
    第41條第1 項前段。
本案經檢察官陳隆翔到庭執行職務。
中    華    民    國  100     年    7     月    29    日
                  刑事第五庭    法  官  李淑惠
以上正本證明與原本無異。
如不服本判決應於收受判決後10日內向本院提出上訴書狀，並
應敘述具體理由。其未敘述上訴理由者，應於上訴期間屆滿後
20日內向本院補提理由書(均須按他造當事人之人數附繕本)
「切勿逕送上級法院」。
告訴人或被害人對於判決如有不服具備理由請求檢察官上訴者，
其上訴期間之計算係以檢察官收受判決正本之日期為準。
中    華    民    國  100     年    7     月    29    日
                                書記官  張清秀
附錄論罪科刑法條全文
中華民國刑法第321條（加重竊盜罪）
犯竊盜罪而有下列情形之一者，處 6 月以上、5 年以下有期徒
刑，得併科新臺幣 10 萬元以下罰金：
一、侵入住宅或有人居住之建築物、船艦或隱匿其內而犯之者。
二、毀越門扇、牆垣或其他安全設備而犯之者。
三、攜帶兇器而犯之者。
四、結夥三人以上而犯之者。
五、乘火災、水災或其他災害之際而犯之者。
六、在車站、埠頭、航空站或其他供水、陸、空公眾運輸之舟、
    車、航空機內而犯之者。
前項之未遂犯罰之。